# 以公允价值计量的子公司净利润，包含未实现内部交易损益吗？

提问人：baibing_132 时间：2021-04-26 08:05:07
非同一控制下购买日后合并报表的编制，第二步:按权益法调整长投账面价值，将子公司净利润调整成公允价值，然后借：长期股权投资 贷：投资收益
这里以公允价值计量的子公司净利润，包含未实现内部交易损益吗？

回答人：chenyiwei
模拟权益法实际上并非必需步骤，很多情况下直接按成本法的核算结果进行合并抵销更为方便。即使模拟权益法，也不需要像一般情况下对联营企业的权益法核算那样严格遵循长期股权投资准则对权益法核算的各项要求。最简单的做法是直接按子公司的账面净利润为基础计算调整金额。